【裁判字號】    97,訴,1721
【裁判日期】    980720
【裁判案由】    懲治走私條例等
【裁判全文】
臺灣高雄地方法院刑事判決              97年度訴字第1721號
公  訴  人  臺灣高雄地方法院檢察署檢察官
被      告  丁○○
            丙○○
共      同
選任辯護人  張志明律師
上列被告因懲治走私條例等案件，經檢察官提起公訴（97年度偵
字第16022 號），本院判決如下：
    主  文
丁○○共同犯臺灣地區與大陸地區人民關係條例第八十條第一項
之未經許可航行至大陸地區罪，處有期徒刑肆月，如易科罰金，
以新臺幣壹仟元折算壹日。
丙○○共同犯臺灣地區與大陸地區人民關係條例第八十條第一項
之未經許可航行至大陸地區罪，處有期徒刑參月，如易科罰金，
以新臺幣壹仟元折算壹日。
    事  實
一、丁○○為「榮翔1 號」（編號：CT5-1237號）漁船船長，丙○○、甲○○、戊○○（甲○○、戊○○部分待到案後另行
    審結）均係該漁船船員，渠等均明知中華民國船舶，非經主
    管機關許可，不得航行至大陸地區，竟基於航行至大陸地區
    之犯意聯絡，由丁○○、甲○○、戊○○共同輪流駕駛上開
    漁船，丙○○負責輪機任務，於民國97年4 月21日15時12分
    許，由高雄港第二港口中和安檢所報關出港後，再於97 年4
    月22日13時31分許（起訴書誤載為97年5 月4 日19時39分）
    ，進入大陸地區福建沿海某島嶼之港口停靠（約東經117 度
    31分，北緯23度44分），嗣於97年5 月6 日13時46分許，載
    運鯖魚、扁魚、黃鯧魚、溫仔魚等漁獲，自高雄第二港口中
    和安檢所報關入港時（涉嫌懲治走私條例部分不另為無罪諭
    知，詳下述），經行政院海巡署南部地區巡防局第五岸巡總
    隊對該船實施例行性檢查而悉上情。
二、案經行政院海巡署南部地區巡防局第五岸巡總隊移送臺灣高
    雄地方法院檢察署檢察官偵查起訴。
    理  由
壹、證據能力部分：
一、行政院農業委員會漁業署98年6 月30日檢附之航跡圖，有證
    據能力：
    被告丁○○、丙○○之辯護人爭執航跡圖之證據能力，稱該
    航跡圖並無所謂機械壞掉之情形等語，然遍查卷內資料，並
    無資料說明描繪航跡圖之機器有何損壞情形，又漁船裝設航
    程紀錄器（簡稱VDR） 目的在紀錄漁船出海期間之作業時數
    ，據以核算漁業動力優惠用油量，其原理是運用GPS 衛星定
    位之原理，利用天線接收衛星訊號來定位，以紀錄經緯度位
    置及時間，啟用至今未曾發現有定位嚴重偏差情形，前因檢
    核系統功能受限，無法於航跡圖自動顯示及列印日期、時間
    ，復經更新系統功能，已可自動顯示及列印其中航跡點之日
    期、時間，有行政院農委會漁業署漁二字第0971220817號、
    第0981211380號函暨附件「榮翔1 號」航跡圖在卷可參（本
    院卷一第38、39頁、本院卷二第188 、189 頁），堪認該「
    榮翔1 號」漁船航程軌跡圖，係衛星導航系統直接接收衛星
    定位數據資料後，再由電腦依據所取得之數據資料，自動描
    繪而得，非屬供述證據，自無傳聞法則之適用，依法得作為
    本案之證據。
二、海巡署第五總隊中和安檢所製作之「職務報告書」、「漁船
    載運漁產品是否自行捕獲諮詢表」，均無證據能力：
    此部分被告丁○○、丙○○之辯護人否認證據能力，雖製作
    上開文書之司法警察均具有公務員身分，惟該等文書均係本
    案發生後，由警員針對個案所特定製作，並不具備公示性及
    例行性之要件，且性質上非屬刑事訴訟法第159 條之4 第1
    款所定之公務員職務上製作之紀錄文書，亦非第159 條之4
    第3 款之文書，故均不具有證據能力。
三、行政院農委會漁業署（下稱漁業署）出具之「緝獲漁船走私
    漁產品協助諮詢電話傳真」，無證據能力：
（一）按刑事訴訟法關於「鑑定」之規定，除選任自然人充當鑑
      定人外，另設有囑託機關鑑定制度。依刑事訴訟法第198
      條、第208 條之規定，不論鑑定人或鑑定機關、團體，均
      應由法院、審判長、受命法官或檢察官視具體個案之需要
      而為選任、囑託，並依同法第206 條之規定，提出言詞或
      書面報告，始符合同法第159 條第1 項所定得作為證據之
      「法律有規定」之例外。司法警察官、司法警察因調查犯
      罪嫌疑之必要，固非不得囑託為鑑定，然此之鑑定並非由
      法院、審判長、受命法官或檢察官之選任、囑託而為，當
      無刑事訴訟法第206 條之適用，自亦不該當同法第159 條
      第1 項之除外規定，而應受傳聞法則之規範（最高法院97
      年台上字第612 號判決意旨參照）。
（二）再按同法第206 條第1 項規定：「鑑定之經過及其結果，
      應命鑑定人以言詞或書面報告」；且法院或檢察官囑託相
      當之機關鑑定，準用第206 條第1 項之規定，同法第208
      條亦有明文規定。是鑑定報告書之內容應包括鑑定經過及
      其結果，法院囑託鑑定機關為就特定事項為鑑定時，受囑
      託之鑑定機關除應將鑑定結果函覆外，並應將鑑定經過一
      併載明於鑑定報告書中，若鑑定報告書僅簡略記載鑑定結
      果而未載明鑑定經過，既與法定記載要件不符，法院於必
      要時並得通知實施鑑定之人以言詞報告或說明，否則，此
      種欠缺法定要件之鑑定報告不具備證據資格，自無證據能
      力可言。移送機關以書面代替證人、鑑定人之陳述、警察
      機關之查訪報告或意見書，法院均無從依直接及言詞審理
      方式加以調查，尤不可能使當事人對之行使正當法律程式
      所保障之詰問權，自不應認具有證據能力。
（三）查行政院農業委員會緝獲漁船走私漁產品協助諮詢電話傳
      真，雖係海巡署交由漁業署委託專家所為之鑑定意見，惟
      與法官或檢察官依具體個案所選任、囑託之鑑定有異，性
      質上乃就涉嫌走私案件移送檢察機關偵辦前對查緝機關所
      為行政協助之行為，尚難謂屬刑事訴訟法第208 條第1 項
      之「鑑定機關」，且對於出具意見之諮詢專家之姓名、聯
      絡方式等亦函覆無法提供等情，有行政院農業委員會漁業
      署漁二字第0971225259號函、法務部法檢字第0970037937
      號函可參，且經證人即漁業署南部辦公室職員林榮耀到庭
      證稱，提供意見之諮詢專家之相關資料仍處於保密狀態，
      無法提供等情（本院卷二第124 頁），則本院即無從傳喚
      該等諮詢專家到庭作證，是上開諮詢電話傳真，非屬合法
      之鑑定方式，且依揆諸前開判決意旨，仍應受傳聞法則之
      規範。
（四）公訴人雖以「行政院農業委員會漁業署」係行政院農業委
      員會之所屬機關，而臺灣高等法院檢察署92年11月20日檢
      文允字第0921001441號函概括選任之鑑定機關行政院農業
      委員會，自包含「行政院農業委員會漁業署」。惟依證人
      林榮耀證稱，係行政院召開相關會議時，決議將針對漁產
      品走私案件交由農委會漁業署負責處理及認定等語（本院
      卷二第123 頁），又參酌上開漁業署及法務部之函文，即
      使不拘泥於該文書所使用之名稱，仍明顯可知漁業署並非
      前開所述受檢察官囑託為鑑定之相當機關，依前開說明，
      本件漁業署出具之「緝獲漁船走私漁產品協助諮詢電話傳
      真」，既非屬於刑事訴訟法所定之「鑑定」，應為證人以
      書面代替陳述之「傳聞證據」；且其證據能力經被告丁○○、丙○○及辯護人加以爭執，復不同意引為證據使用，
      是上開漁業署出具之協助諮詢電話傳真，並無證據能力。
四、其他部分：
    按被告以外之人於審判外之陳述，雖不符前4 條之規定，而
    經當事人於審判程序同意作為證據，法院審酌該言詞陳述或
    書面陳述作成時之情況，認為適當者，亦得為證據。當事人
    、代理人或辯護人於法院調查證據時，知有第159 條第1 項
    不得為證據之情形，而未於言詞辯論終結前聲明異議者，視
    為有前項之同意，刑事訴訟法第159 條之5 定有明文。經查
    ，檢察官、被告丁○○、丙○○及其辯護人於本院言詞辯論
    終結前，就本案所引用之其餘證據資料（詳後引證據），其
    中傳聞證據部分，縱無刑事訴訟法第159 條之1 至第159 條
    之4 或其他規定之傳聞證據例外情形，亦經本院審理時予以
    逐一提示並告以要旨，當事人已知上述證據乃屬傳聞證據，
    或明示同意作為本案之證據使用，或未於言詞辯論終結前對
    該等證據聲明異議，本院審酌上開證據作成時之情況均無不
    適當之情形，是依上開規定，認均有證據能力。
貳、實體部分：
一、訊據被告丁○○固坦承有經過大陸地區臨海去作業之事實，
    被告丙○○則辯稱：伊只負責維護漁船機器之運轉及修理，
    漁船是船長駕駛，船長有無講到哪裡，伊不清楚，所以不清
    楚有沒有去大陸海域作業等語（本院卷二第165 頁）。被告
    丁○○、丙○○之共同選任辯護人則為其等辯護稱：被告丙○○並非船舶所有人，也不是船長，故不該當臺灣地區與大
    陸地區人民關係條例第80條之規定；被告丁○○縱使去過大
    陸福建沿海，但目的是為了去捕魚，並不造成國家安全問題
    等語（本院卷二第184頁）。經查：
（一）被告丁○○為「榮翔1 號」漁船船長，自承該漁船前往何
      處由其指揮，且依卷附「榮翔1 號」漁船航跡圖（本院卷
      第189 頁）所示，「榮翔1 號」於97年4 月21日出港後，
      確有向大陸地區航行，並於97年4 月22日13時31分許，停
      靠在東經117 度31分，北緯23度44分之大陸地區福建省沿
      海某島嶼之港口，足徵被告丁○○之自白與事實相符，應
      堪採信。
（二）證人即共同被告丁○○於本院審理時證稱：「榮翔1 號」
      漁船靠岸時由伊駕駛，在海上是由伊、甲○○、戊○○排
      班輪流駕駛；漁船由伊決定開往哪裡，有個可判定東、南
      、西、北的儀器放在前面，伊會告訴船員依照該經緯度開
      船等語（本院卷二第172 頁），是該船之船員既係依照船
      長即被告丁○○所指示之方位駕駛漁船，對於該船航向應
      當知悉，而認「榮翔1 號」之船員應知漁船開往何處。至
      證人丁○○雖證稱：丙○○負責看顧機艙，機艙內有帶動
      漁船前進之主機，及處理冷凍機器、發電使用之副機，不
      用去駕駛漁船，所以他不知道漁船有航行到福建沿海等語
      （本院卷第172 頁），然被告丙○○既為「榮翔1 號」漁
      船之輪機長，負責確保該漁船上所有機器之運作及維修，
      則於漁船停靠時，因漁船不需繼續航行，漁船主機即應停
      止運轉，以免耗費資源，而於取得漁獲時，亦應加強冷凍
      機具之運轉，以維持冷凍設備功能持續正常運轉，符合漁
      產品保鮮要求，是對於該漁船上之作業情形，及航行何處
      、停靠何處再啟航等情，船長自會告知，被告丙○○理應
      知悉，況依上開「榮翔1 號」漁船航跡圖，該漁船於97年
      4 月22日13時31分許抵達前揭大陸地區福建省沿海某島嶼
      之港口後，迄至97年5 月5 日航跡圖上始顯示該漁船移動
      至南中國海域上，而上開航程紀錄器係據以核算漁業動力
      優惠用油量，故被告丁○○亦不可能於漁船航行作業期間
      關閉該紀錄器，應認該船此段期間並無實際航行，而係停
      靠於某定點，始無航跡顯現；再依照「榮翔1 號」漁船前
      所航行至前開港口之航程時間，不需花費1 日之時間即可
      抵達上開大陸地區福建省沿海某島嶼之港口，故自該港口
      航行至97年5 月5 日所在之海域，無需1 日之時間，由此
      可見，「榮翔1 號」漁船應停留在上開大陸地區福建省沿
      海某島嶼之港口長達十餘日，被告丙○○對此尚難諉為不
      知。從而，證人丁○○證稱被告丙○○對於漁船航行至大
      陸地區一事不知情，顯係事後迴護被告丙○○之詞，被告
      丙○○所辯係屬犯後矯卸之詞，均不足採。
（三）此外，復有高雄市100 噸以上漁船進（出）港申請書、機
      漁船（含船員）進出港檢查表、中華民國船舶國籍證書、
      漁業執照附卷可稽（見警卷第37～40頁），堪認「榮翔1
      號」漁船為中華民國船舶，被告丁○○、丙○○等人有於
      上開時間共乘該船出海之事實甚明。
（四）綜上所述，被告丁○○為「榮翔1 號」漁船之船長，被告
      丙○○雖為該漁船之輪機長，對於上情亦知悉並參與，其
      2 人違反臺灣地區與大陸地區人民關係條例之未經許可航
      行至大陸地區之犯行，均堪認定。是本件事證明確，應予
      依法論科。
二、論罪科刑
（一）按臺灣地區與大陸地區人民關係條例第80條第1 項之未經
      許可航行至大陸地區罪，於船舶、航空器或其他運輸工具
      一經航行至大陸地區，犯罪即已成立，犯罪行為亦已終了
      （參最高法院88年度台上字第7229號判決意旨），是中華
      民國船舶，如未經許可，航行至大陸地區者，即處罰該船
      舶之所有人、營運人及船長，不論違反該規定之目的為何
      ，亦不論其行為是否會造成國家安全方面之問題，均該當
      本罪。次按同條例第80條第1 項規定，違反該條例第28
      條第1 項規定之處罰對象係中華民國船舶、航空器或其他
      運輸工具所有人、營運人或船長、機長、其他運輸工具駕
      駛人，屬於身分犯之一種。而因身分或其他特定關係成立
      之罪，其共同實施或教唆幫助者，雖無特定關係，仍以共
      犯論，刑法第31條第1 項定有明文。是若非船舶所有人、
      營運人或船長，而與具有上開身分之人共同實施者，仍為
      共犯。
（二）核被告丁○○、丙○○所為，均係犯臺灣地區及大陸地區
      人民關係條例第80條第1 項前段之未經許可航行至大陸地
      區罪。查被告丙○○為「榮翔1 號」漁船之輪機長，其對
      於被告丁○○等人未經許可共同駕駛該船航行至大陸地區
      乙事確實知情，已如前述，並與被告丁○○等人有犯意聯
      絡、行為分擔，而共同實施，雖不具該特定身分，惟依刑
      法第31條第1 項之規定，仍以共犯論。
（三）爰審酌為確保臺灣地區之安全與民眾福祉，兼顧臺灣地區
      社會健全發展，依臺灣地區與大陸地區人民關係條例第28
      條規定，中華民國船舶經主管機關許可，始得航行至大陸
      地區，並授權主管機關發佈許可及管理辦法；違反者，應
      依同條例第80條第1 項之規定加以處罰，乃為保障前揭規
      定能確實被遵行。被告丁○○身為「榮翔1 號」之船長，
      竟未經申報許可，於出港後逕行航至大陸地區，被告丙○○為該船之輪機長，竟共同為之，且犯後矢口否認犯行，
      尚無悔意，惟念及被告丁○○犯後坦承犯行，被告2 人等
      僅違規航行至大陸地區，並未載運大陸地區人民偷渡來臺
      ，且卷內並未發現被告2 人尚有其他犯罪行為，情節尚輕
      等一切情狀，分別量處如主文所示之刑，並均諭知易科罰
      金之折算標準。
參、不另為無罪諭知部分：
一、公訴意旨另以：被告丁○○、丙○○及同案被告甲○○、戊○○均明知魚類、軟體類其他水產無脊椎動物係屬海關進口
    稅則第3 章所列之物品，依行政院於97年2 月27日修正公告
    「管制物品項目及數額」丙項第5 款之規定，一次私運原產
    地為大陸地區而未經主管機關公告淮許輸入之海關進口稅則
    第1 章至第8 章所列之物品之一項或數項，其總額由海關依
    緝獲時之完稅價格計算，超過新臺幣（下同）10萬元或其總
    重量超過1000公斤者，為管制進口物品，竟基於私運管制物
    品進口逾公告數額之犯意聯絡，共同駕駛上開漁船，分別於
    上開出港時間、地點報關出港後，並進入大陸地區福建沿海
    某島嶼之港口，向不詳人士，以不詳之代價，購買取得含冰
    重之鯖魚3 萬6520公斤、扁魚2 萬184 公斤、黃鯧魚8630公
    斤、溫仔魚3 萬1109公斤、小卷切片5755公斤、四破魚3131
    公斤、花枝1 萬7738公斤、章魚3313公斤，總計12萬6380公
    斤後，旋於上開進港時間共同運載上開漁獲自高雄第二港口
    中和安檢所報關入港，欲販售圖利。因認被告丁○○、丙○○均另犯懲治走私條例第12條、第2 條第1 項之自大陸地區
    私運管制物品進口逾公告數額進入臺灣地區罪。
二、按犯罪事實應依證據認定之，無證據不得認定犯罪事實；無
    證據能力、未經合法調查之證據，不得作為判斷之依據；不
    能證明被告犯罪或其行為不罰者，應諭知無罪之判決，刑事
    訴訟法第154 條第2 項、第155 條第2 項、第301 條第1 項
    分別定有明文。次按認定不利於被告之事實，須依積極證據
    ，苟積極證據不足為不利於被告事實之認定時，即應為有利
    被告之認定，更不必有何有利之證據，復有最高法院30年上
    字第816 號判例可資參考。又事實之認定，應憑證據，如未
    能發現相當證據，或證據不足以證明，自不能以推測或擬制
    之方法，為裁判基礎；認定犯罪事實，所憑之證據，雖不以
    直接證據為限，間接證據亦包括在內，然無論直接或間接證
    據，其為訴訟上之證明，須於通常一般之人均不致於有所懷
    疑，而得確信其為真實之程度者，始得據之為有罪之認定，
    倘其證明尚未達到此一程度，而有合理性懷疑之存在時，即
    無從為有罪之認定，此亦有最高法院40年臺上字第86號、76
    年臺上字第4986號判例可資參照。況刑事訴訟法第161 條第
    1 項亦規定，檢察官就被告犯罪事實，應負舉證責任，並指
    出證明之方法，是檢察官對於起訴之犯罪事實，應負提出證
    據及說服之實質舉證責任，倘其所提出之證據，不足為被告
    有罪之積極證明，或其指出證明之方法，無從說服法院以形
    成被告有罪之心證，基於無罪推定之原則，自應為被告無罪
    判決之諭知，亦經最高法院著有92年臺上字第128 號判例可
    資參照。
三、公訴人認被告丁○○、丙○○共同犯前揭罪責，無非係以「
    榮翔1 號」機漁船（含船員）進出港檢查表、高雄市100 噸
    以上漁船進（出）港申請書、岸巡第五總隊中和安檢所職務
    報告、漁船載運漁產品是否自行捕獲諮詢表、漁業署出具之
    「緝獲漁船走私漁產品協助諮詢電話傳真」、現場照片75張
    、小港區漁會臨海新村魚市場進貨表、漁船船（貨）具領保
    管切結書、第五海岸巡防總隊扣押物品目錄表、漁業署97年
    6 月19日檢送「榮翔1 號」漁船該次航行之航跡資料等為其
    論據。
四、訊據被告丁○○、丙○○均堅詞否認有何自大陸地區私運管
    制物品進口逾公告數額之犯行，均辯稱：魚都是自己抓的等
    語。經查：
（一）被告丁○○為「榮翔1 號」漁船之船長，被告丙○○及同
      案被告甲○○、戊○○分別為該船之輪機長及船員，其等
      於97年4 月21日15時12分許，共同駕駛「榮翔1 號」漁船
      自高雄第二港口中和安檢站報關出港，嗣於同年97年5 月
      6 日13時46分許，運送上開漁產品共12萬6380公斤，自高
      雄第二港口中和安檢所報關進港等情，為被告丁○○、丙○○所不爭執；並有機漁船（含船員）進出港檢查表、高
      雄市100 噸以上漁船進（出）港申請書、小港區漁會臨海
      新村魚市場進貨表、漁船船（貨）具領保管切結書、第五
      海岸巡防總隊扣押物品目錄表、現場照片75張、航跡圖等
      附卷足憑，是此部分事實，應堪認定。
（二）按97年2 月27日公告修正之「管制物品項目及其數額」丙
      項第5 款，乃規定：一次私運原產地為大陸地區而未經主
      管機關公告准許輸入之海關進口稅則第1 章至第8 章所列
      物品之一項或數項，其總額由海關照緝獲時之完稅價格計
      算，超過新台幣10萬元或重量超過1000公斤者，為管制進
      口物品。質言之，當１、一次私運非自行捕獲之魚、蝦、
      貝類、小卷及蟹等漁獲，２、原產地為大陸地區而未經主
      管機關公告准許輸入，３、完稅價格計算超過新臺幣10萬
      元或重量超過1000公斤，以上3 要件均予具備，方為「管
      制物品項目及其數額」丙項第5 款所欲規制之管制進口物
      品。查本件被告丁○○、丙○○等人載運進港之鯖魚、扁
      魚、黃鯧魚、溫仔魚、小卷、四破魚、花枝、章魚，均屬
      於海關進口稅則第一章至第八章所列之物品；且總重量共
      計12萬6380公斤乙情，亦有小港區漁會臨海新村魚市場進
      貨表、漁船船（貨）具領保管切結書、第五海岸巡防總隊
      扣押物品目錄表在卷可參，足見本件扣案之漁產品明顯逾
      1000公斤之管制數量無疑。
（三）本件扣案之漁產品數量雖已逾1000公斤，仍須調查其原產
      地是否為大陸地區而未經主管機關公告准許輸入。公訴人
      係以「榮翔1 號」漁船駛往大陸地區福建省沿海某島嶼之
      港口停靠，而認係被告丁○○、丙○○等人前往大陸地區
      所購買，原產地係大陸地區。另參照漁業署98年6 月30日
      檢附之「榮翔1 號」漁船該次航跡圖，雖足以證明該船有
      於97年4 月22日13時31分許，航行至東經117 度31分，北
      緯23度44分之大陸地區福建沿海某島嶼港口停靠之事實，
      業如上述，然尚無法逕以此認定其等係進入大陸地區購買
      上開漁產品，再者，遍查卷內證據資料，仍無何證據可資
      證明本件查獲之漁產品為被告丁○○、丙○○等人前往大
      陸地區所購買，是公訴人以此推論本件漁產品原產地為大
      陸地區，尚有疑問。從而，本件顯無任何積極證據證明本
      件漁產品原產地為大陸地區，即無從認定被告丁○○、丙○○等人有公訴人所指上開罪嫌。
（四）至於岸巡第五總隊中和安檢所職務報告、漁船載運漁產品
      是否自行捕獲諮詢表、漁業署出具之「緝獲漁船走私漁產
      品協助諮詢電話傳真」均無證據能力，業如前述。證人即
      負責本件「榮翔1 號」漁船返港後監卸過程之中和安檢所
      副所長吳宏緒（原名乙○○）於本院審理時證稱：「榮翔
      1 號」漁船出海天數與漁獲量之比例不符，船上未見導所
      裝置，滑輪無摩擦痕跡且鏽蝕的非常嚴重，漁網上無魚鱗
      或鹽的結晶等物，網具均綑綁完好。魚艙中沒有雜魚，查
      獲之黃鯧魚均單隻以真空包裝。初步判定該船無漁業行為
      等語（本院卷第94～106 頁）。證人即職務報告製作人之
      中和安檢所人員蔣義龍於本院審理時證稱：本件漁船之滑
      輪及網板均嚴重生鏽，網板甚至因鏽蝕嚴重而長鏽包，絞
      網機上無導索裝置，漁網乾淨無魚腥味，冷凍盤數量不多
      ，依查獲之漁產品數量，不足以供應上開漁產品冷凍之用
      等語（本院卷第109 ～121 頁）。佐以卷內其餘證據資料
      ，縱可證明上開漁產品非屬被告丁○○、丙○○等人自行
      捕獲，然亦難逕認上開漁產品之原產地為大陸地區。且修
      正後就私運管制物品之定義，須限於「原產地為大陸地區
      」。是上開證人之證述，亦無從為被告丁○○、丙○○等
      人有罪之判斷。
（五）從而，被告丁○○、丙○○辯稱扣案之漁產品均係渠等自
      行捕獲云云，固非可輕信，然本件既無具體證據證明其等
      所載運之漁產品原產地為大陸地區，自難以推測或擬制之
      方法，為裁判基礎，遽為推論其等有自大陸地區私運管制
      物品進口逾公告數額物品進入臺灣地區之犯行。
五、綜上所述，本件檢察官所舉之證據，尚不足證明被告丁○○
    、丙○○等人有此部分之犯行，尚有合理之懷疑存在，無法
    為此事實之認定。此外，復查無其他積極證據可資認定被告
    丁○○、丙○○等人涉有前開罪嫌，自屬不能證明被告犯罪
    ，惟公訴人起訴認此部分與前揭有罪部分，有想像競合之裁
    判上一罪關係，本於裁判不可分原則，不另為無罪之諭知。
據上論斷，應依刑事訴訟法第299 條第1 項前段，臺灣地區與大
陸地區人民關係條例第28條、第80條第1 項，刑法第11條前段、
第28條、第31條第1 項、第41條第1 項前段，判決如主文。
本案經檢察官杜妍慧到庭執行職務。
中    華    民    國    98    年    7     月    20    日
                  刑事第十六庭  審判長法  官  曾逸誠
                                      法  官  林柏壽
                                      法  官  王靖茹
以上正本證明與原本無異。
如不服本判決應於收受送達後10日內向本院提出上訴書狀，並應
敘述具體理由；如未敘述上訴理由者，應於上訴期間屆滿後20日
內向本院補提理由書（均須按他造當事人之人數附繕本）「切勿
逕送上級法院」。
中    華    民    國    98    年    7     月    21    日
                                      書記官  鍾錦祥
附錄本案論罪科刑法條：
臺灣地區與大陸地區人民關係條例第28條：
中華民國船舶、航空器及其他運輸工具，經主管機關許可，得航
行至大陸地區。其許可及管理辦法，於本條例修正通過後18個月
內，由交通部會同有關機關擬訂，報請行政院核定之；於必要時
，經向立法院報告備查後，得延長之。
臺灣地區與大陸地區人民關係條例第80條第1 項：
中華民國船舶、航空器或其他運輸工具所有人、營運人或船長、
機長、其他運輸工具駕駛人違反第28條規定或違反第28條之1 第
1 項規定，或臺灣地區人民違反第28條之1 第2 項規定者，處3
年以下有期徒刑、拘役或科或併科新臺幣100 萬元以上1500萬元
以下罰金。但行為係出於中華民國船舶、航空器或其他運輸工具
之船長或機長或駕駛人自行決定者，處罰船長或機長或駕駛人。


司法院資訊處製作；財團法人民間司法改革基金會備份。
